臺灣高等法院臺中分院刑事裁定　
110年度金上訴字第999號
上  訴  人  
即  被  告  黃重嘉


選任辯護人  黃幼蘭律師
            汪玉蓮律師
上列被告因加重詐欺等案件，前經限制出境、出海，本院裁定如
下：
    主  文
黃重嘉自民國壹佰拾壹年拾月拾捌日起延長限制出境、出海捌月
。
    理  由
一、按審判中限制出境、出海每次不得逾8月，犯最重本刑為有
    期徒刑10年以下之罪者，累計不得逾5年；其餘之罪，累計
    不得逾10年，刑事訴訟法第93條之3第2項後段定有明文。
二、上訴人即被告黃重嘉（下稱被告）因詐欺等案件，前經本院
    認被告就所犯發起犯罪組織罪、加重詐欺取財罪及一般洗錢
    罪嫌均坦承，且有原審判決書所載各項證據資料在卷可佐，
    足認其犯罪嫌疑重大；又趨吉避兇之基本人性，本即伴隨逃
    亡高度可能性，被告不僅遭原審量處非輕自由刑，且諭知數
    額甚鉅之犯罪所得（其中包括未扣案之3,000萬元），被告
    逃匿境外規避審判及刑罰、沒收執行之主觀動機甚強，可能
    性甚高；被告犯罪手法又係發起跨國詐欺機房，於本案到案
    前曾持假護照逃匿國外等情，被告確有滯留國外不歸之可能
    ；兼衡限制出境、出海造成被告目前人身自由不便之程度，
    尚屬輕微，與限制所欲達成保全審判、執行程序順利進行之
    公益目的相權衡，並非不合比例之限制手段，認非予繼續限
    制出境、出海，無法確保嗣後審判或執行程序之順利進行，
    有限制出境、出海之必要，自110年6月18日起限制出境、出
    海8月，於111年2月18日延長限制出境、出海8月在案。
三、上開限制出境、出海期間將於111年10月17日屆滿，本院審
    核相關卷證，並給予被告及其辯護人陳述意見機會，認被告
    涉犯上開罪嫌重大，審諸被告經原審諭知刑度非輕，客觀上
    增加畏罪逃亡之動機，有相當理由可認其等逃匿以規避審判
    程序及刑罰執行之可能性甚高，被告本案乃發起跨國詐欺機
    房，犯後又曾潛逃國外，其逃亡可能性甚高，足見有相當理
    由認被告有逃亡之虞，而有刑事訴訟法第93條之2第1項第2
    款之限制出境、出海事由。又本案尚在審理中，亦無新增事
    由足認被告前開限制出境、出海原因已不存在，權衡國家刑
    事司法權之有效行使、維護社會秩序及公共利益、被告居住
    及遷徙自由權受限制之程度，且考量被告涉案情節、罪名，
    就目的與手段依比例原則衡量後，認有繼續限制出境、出海
    之必要。被告及辯護人雖陳述：被告有固定住居所，係主動
    回台接受司法偵辦，也已認罪，且於法院審理期間均有遵期
    到庭，又因手術開刀身著鐵衣，應認無逃亡之虞。然查，被
    告於限制出境、出海期間皆能遵期到庭，與其於未遭此強制
    處分時，是否無潛逃國外乃屬二事；且被告有固定住居所及
    目前身著鐵衣等情，亦無礙其逃匿之可能。從而，辯護人以
    前詞為被告辯稱無繼續限制出境、出海必要等情，尚難採信
    。綜上，被告有刑事訴訟法第93條之2第1項第2款所定事由
    ，且仍有限制出境、出海之必要，爰裁定自111年10月18日
    起延長限制出境、出海8月。
據上論斷，依刑事訴訟法第93條之2第1項第2款、第93條之3第2
項，裁定如主文。
中　　華　　民　　國　　111 　年　　10　　月　　11　　日
            刑事第八庭　  審判長法　官　張  靜  琪
                                法　官　郭  瑞  祥
                                法　官　簡  婉  倫
以上正本證明與原本無異。
如不服本裁定，應於裁定送達後5日內向本院提出抗告狀(須附
繕本)。因疫情而遲誤不變期間，得向法院聲請回復原狀。
                                書記官  林　書　慶
　　　　　　　　　　　　　　　　
中　　華　　民　　國　　111 　年　　10　　月　　11　　日